# 小额贷款公司

提问人：mdd 时间：2011-11-27 21:53:06
请问会计师事务所如何为小额贷款公司自然人股东的有效资产出具证明函

回答人：chenyiwei
由于自然人没有财产申报制度，整体上是难以完整核实的。目前比较可行的做法可能是对于该自然人股东申报由其拥有的企业股权、不动产等可有法定权属证明的财产核实其对应的净资产或者不动产价值。本版面上以前发过的关于投资移民专项审阅报告的思路可能可以作为参考。